

JHON HENRY BERNAL RODRIGUEZ 80854902 Bogotá DC 3105951704 jhonhenrybernal@gmail.com

PERFIL PROFESIONAL

Me he despeñado durante 7 años en la aparte tecnología de información y 3 años en el desarrollo de software realizando:

APLICACIONES REACTIVAS			
VueJSREACT	 API Restful (Express) Bot Facebook Messenger(Bottender) Socket IO EJS (Motor de Plantilla) React Express 		

BACKEND - PHP

- Framework:
 - Laravel 5 en adelante
 - o Symfony
 - Zend 2 + Doctrine ORM
 - Zend 3 + Doctrine ORM
- Wordpress
- PHP Nativo MVC
- Python

- HMVC, MVC, CRUD, POO,
- Git (bitbucket github)
- Programación Funcional
- Login/Logout
- Web Services Restful
- Formularios
- scrapy
- Tablas Paginadas
- Subir Imagen(guardar, redimensionar, thumbnail, cortar, rotar, marca de agua)
- Crear y Descargar xlsx(Library: Export Excel, PHPExcel, etc)
- Crear y Descargar PDF(Library: MDFP, DOMPDF, etc)
- reCaptcha
- Carrito de Compras
- Seguridad (xss, session, sql injection, tokens, encriptación(md5, sha1))
- Multilenguaje Poedit (español, inglés, etc..)
- Zip

	Script python(sistema de backup para postgres en toda las instancias aws, scrapy)
-	Entre otras funcionalidades

FRONTEND		
• Framework Bootstrap 3 - 4	 Aplicaciones adaptables a todos los dispositivos móviles Variedad de templates para secciones: header, form, footer, modal, etc Entre otras funcionalidades 	
• HTML5 - CSS3 - SASS - GULP	 Aplicaciones adaptables a todos los dispositivos implementando @media Querys 	
 Js - JQuery - JQueryUI Ajax Json Vue.js Google Api 	 Tablas Server Side Procesing(ssp) Autocompleta campos con peticiones asíncronas), FullCalendar ChartJS(graficas dinamicas tipo lineal, barra, torta, etc), JScroll(Scroll infinito) Google Analytics, G. Maps, G Recaptcha 	

DATABASE			
MySqlSql ServerPostgreSqlOracle 11g	 PL/SQL Modelamiento Views Trigger script 		

SERVER

- Cloud Computing Amazon Web Services, CPanel, AWS, Route 53, Apache - Nginx - Ldap
- Ubuntu CentOS OpenSuSe Suse enterprise 10 OSX Windows VirtualBox
- VirtualHost
- Dominios, correos, hosting
- Instalar y configurar MySql
- Instalar y configurar PHP
- Instalar y configurar Git[bitbucket github], crear ambientes de desarrollo: Dev, Uat y Prd
- Crear tareas programadas con Crontab
- AWS EC2, Route 53
- IIS

PROYECTOS REALIZADOS DURANTE TRES AÑOS

- Inventario de equipo de cómputo, proyecto de grado
 - o Link youtube: https://youtu.be/VYUOyl0gg88?t=75
- Sistema de PQRS para gobernación de Cundinamarca Sibate
 - Link YouTube : https://youtu.be/psoTjqIvy-c
- Sistema de ventas online
 - o Link gitlab: https://gitlab.com/screenshot_compartido/screenshot.git
- Proyecto Tipo Mercado libre intranet.
 - Link gitlab : http://qa.thitonix.com/
- Proyecto práctica CRUD. PHP puro MySql
 - o Link gitlab: https://gitlab.com/jhonhenrybernal/pruebaphp.git
- Proyecto de recarga móvil versión
 - o Link gitlab: https://gitlab.com/jhonhenrybernal/recargas 13-06.git
- Proyecto para agilizar el proceso de recursos humanos en su parte Financiera y Humana. https://contratabien.com/
- Api Para Consultar cuentas y realizar Registros de productos https://www.goplusweb.com/
- Api Para Realizar pagos PayU. https://www.goplusweb.com/
- Api para realizar pagos con nequi https://www.goplusweb.com/
- Sistema de PQRS: http://seamosostenibles.com/
- Sistema de búsquedas de personas en listas inhibitorias, complaice: https://www.amlrisk.com/
- Tienda virtual:
 - o https://daniellemonnet.com/
 - o https://maramba.co/

DATOS PERSONALES

NOMBRE

Bernal Rodríguez Jhon Henry

FECHA DE NACIMIENTO 19 de julio de 1985

LUGAR DE NACIMIENTO Bogotá, Cundinamarca, Colombia E-

MAIL jhonhenrybernal@gmail.com

RESIDO ACTUALMENTE Bogotá D.C

HIJOS 1

TELEFONO 3105951704

FORMACIÓN ACADÉMICA

INGENIERIA DE SISTEMAS

8 SEMESTRE: FUNDACION UNIVERSITARIA DEL AREA

> **ANDINA** Actualmente

TECNOLOGIA EN ANÁLISIS Y DESARROLLO

EN TECNOLOGÍA DE

LA INFORMACIÓN: **SENA** Centro de Servicio Financiero

Culminando Proyecto de grado

Junio 14 2016 hasta 18 de diciembre 2017

CURSOS

CURSO: FUNDAMENTOS EN ASP.NET WEB VMC, AZURE Actualmente

CURSO: FUNDAMENTOS EN JAVASCRIPT 16 de junio 2019 (refuerzo)

CURSO: FUNDAMENTOS EN PHP 19 de junio 2019 (refuerzo)

CURSO: PROGRAMACION ORIENTADA A OBJETOS, 180 horas del año 2006.

TALLER: 1/4 FUNDAMENTOS DE PROGRAMACION, 40 horas de duración

TALLER: 2/4 LENGUAJE C. 40 horas de duración

TALLER: 3/4 PROGRAMACION ORIENTADA A OBJETOS. 40 horas de duración

TALLER: 4/4 DESARROLLO EN JAVA. 60 horas de duración

CURSO: DESARROLLO DE SISTEMAS DE FORMACION POR OBJETOS. 40

horas de año 2006

TALLER: 3/3 DESARROLLO DE PORTALES WEB EN PHP

CURSO: CALIDAD DE SOFTWARE. 40 horas de año 2017

TALLER: MODELOS DE CALIDAD DE SOFTWARE

TALLER: CALIDAD EN EL DESARROLLO DE SOFTWARE

TALLER: APLICACION DE LA CALIDAD DEL SOFTWARE EN EL PROCESO DE

DESARROLLO

EXPERIENCIA LABORAL

• Todosistemas STI

Programador full stack,

- Realizar mejoras en la aplicación matriz de la compañía en Zend Framerwork, postgress, mysql, Oracle, Solar Apache. Administración de servidor Linux en AWS
- Manejo de Scrum, trello y planificación de trabajo.
- Manejo de lenguaje programación PHP, Phyton, Zend Framerwork, JavaScript, Jquery y diseño front end Bootstrap

7457661-7456006-3102087322 <u>Catalina Acevedo</u> 11/23/2018-Actualmente laborando

• The True Go

Programador backend junior php frontend boostraps, jQuery,

- Mejoras a aplicación recursos humanos en su parte Financiera y Humana contratabien.com LARAVEL, JS.
- ☐ Proyecto Api Para Realizar pagos por PayU en LARAVEL
- Consumir Api para crear clientes a un almacén de Aceite para autos en PHP puro,
- Consumir Api para crear clientes a un Bufet de abogados en Wordpress pero el envió en JS.

3133924648 <u>Mario Velandia</u> 15/08/2018-09/11/2018

Seibis

Programador junior php

Desarrollo de aplicación para realizar recargas a telefonía móvil, base php laravel, servicio REST y base de datos MYSQL.

3186300988 Jose Lara 15/03/2018-28/06/2018

• Humano 360 Programador junior java

Desarrollador junior, cumpliendo requerimientos en modificación reportes, paginas o errores en procesos en transacciones bajo java primeface, y reportes en pl/sql.

3174529083 Euclides Bernal 10/01/2018-15/03/2018

Cifin Getronics

Support Analist Getronics: Análisis a aplicaciones internas como, sap, SPSS, SAS y desarrollos en JAVA como proyecto de grado,

344 1200 Ext: 2914 30/06/2015-05/12/2017

• Banco AvVillas (Getronics, Servicom)

Field Service Representative I: Configuración de aplicación, conexión a Base de Datos, Creación de estaciones bancario AvVillas en servidores servidor Lenovo ts430, td100, td200, hp 350.

JEFE INMEDIATO: Edwin Prada 6381800-11 10/05/2014 -30/06/2015

EXPERIENCIA PERSONALES

BRAYAN GARCIA Desarrollador Fullstack semi senior 3134055308

DAVID PEÑA **Diseñador Profesional Web** 3195789445

EDISSON PRIETO Especialista en gerencia de proyectos 3004866041